【裁判字號】    98,交抗,1034
【裁判日期】    981015
【裁判案由】    聲明異議
【裁判全文】
臺灣高等法院臺中分院刑事裁定        98年度交抗字第1034號
抗  告  人
即受處分人  甲○（原名江文麗）.
上列抗告人因違反道路交通管理處罰條例案件，不服臺灣臺中地
方法院中華民國98年9月10日裁定（98年度交聲字第2831-2837號
）提起抗告，本院裁定如下：
    主  文
抗告駁回。
    理  由
一、本件抗告意旨略以：抗告人甲○所有之車牌號碼SUX-208號
    機車，係輕型機車非重型機車。又抗告人於民國91年至92年
    1月間至中國醫藥學院洽事，適值中正公園挖地下停車場，
    交通很亂，機車停得亂七八糟，地上畫線都被掩蓋住，所以
    沒看清楚。抗告人機車雖然違規停車，卻無任何違規單貼在
    機車上，所以都不知道違規停車，直至郵差寄來罰單，才知
    道違規。且郵差一次寄2至3張罰單，每次都讓抗告人嚇一跳
    ，如果第一次違規就讓民眾知道違規，可能就不會有後面6
    張違規停車了，又裁決書都是兒子簽收，抗告人並不知道，
    兒子也沒告知，所以才沒收到逾期罰款等文件云云。
二、按道路交通管理處罰條例第87條第1項規定：受處分人不服
    第8條主管機關所為之處罰，得於接到裁決書之翌日起20日
    內，向管轄地方法院聲明異議。經查，本件原處分機關交通
    部公路總局臺中區監理所臺中市監理站摯開之裁監稽違字第
    裁61-GC0000000、61-GC0000000、61-GB0000000、61-GB000
    0000、61-G00000000、61-G00000000、61-GB0000000號七件
    裁決書，分別於94年12月12日、94年11月2日、94年11月2日
    、94年11月2日、94年11月2日、94年11月2日、96年7月24日
    送達抗告人之戶籍地即臺中市西屯區永安里西林巷1號，由
    與抗告人同居之三子張玄承（72年出生）代為收受，此有交
    通部公路總局臺中區監理所臺中市監理站送達證書七紙、抗
    告人全戶資料在卷可稽，依行政程序法第73條第1項「於應
    送達處所不獲會晤應受送達人時，得將文書付與有辨別事理
    能力之同居人、受雇人或應送達處所之接收郵件人員」之規
    定，該七件裁決書均已生送達之效力。而抗告人於前揭時間
    收受原處分機關之裁決書後，卻遲至98年8月31日始提出聲
    明異議，此有抗告人之聲明異議狀及蓋在狀面上之交通部公
    路總局臺中區監理所臺中市監理站收文章可證（參原審卷第
    2頁），其異議顯逾20日之法定期間。原審因而駁回其異議
    ，核無不合。抗告人前揭所述縱屬真實，亦不能回復業已逾
    越之法定不變期間。故本件抗告為無理由，應予駁回。
三、據上論斷，應依道路交通案件處理辦法第26條、刑事訴訟法
    第412條，裁定如主文。
中    華    民    國    98    年    10    月    15    日
            刑事第七庭    審判長法  官  林  榮  龍
                                法  官  張  惠  立
                                法  官  李  秋  娟
以上正本證明與原本無異。
不得再抗告。
                                書記官  詹  錫  朋
中    華    民    國    98    年    10    月    16    日


司法院資訊處製作；財團法人民間司法改革基金會備份。
